# 可抵扣的企业所得税

提问人：jangyanbo 时间：2016-03-14 23:09:44
陈老师好！在列报递延所得税资产，如果企业多缴纳了 100 万的企业所得税款，在下一年度税务局是抵扣下一年度的话，多缴纳的100 万的所得税款可抵扣的暂时性差异是多少呢，是不填报，还是按照 100 万元，还是按照 100 除以25%的税率填报呢

回答人：chenyiwei
如果企业多缴纳了 100 万的企业所得税款，在下一年度税务局是抵扣下一年度的话，则这种情况属于当期所得税资产（其他流动资产）而不是递延所得税资产，不存在暂时性差异问题